最高法院刑事裁定　　　　　　　　　　111年度台抗字第997號
抗　告　人　李信齊（原名李乃煜）




上列抗告人因妨害性自主案件，不服臺灣高等法院中華民國111 
年6 月10日駁回聲請再審及停止刑罰執行之裁定（111 年度侵聲
再字第15號），提起抗告，本院裁定如下：
    主  文
抗告駁回。
    理  由
一、按刑事訴訟法第420 條第1 項第6 款規定，因發見新事實或
    新證據，單獨或與先前之證據綜合判斷，足認受有罪判決之
    人，應受輕於原判決所認罪名之判決者，為受判決人之利益
    ，得聲請再審。所謂應受輕於原判決所認「罪名」之判決，
    係指應受較輕罪名之判決而言。至同一罪名有無加減刑罰之
    原因及宣告刑之輕重，僅足影響科刑範圍而罪質不變，即與
    「罪名」無關，均非該款所指罪名之範圍，不能據以聲請再
    審。
二、本件抗告人甲○○因妨害性自主案件對於原審法院109 年度
    侵上訴字第267 號判決（下稱原判決，抗告人就該判決關於
    乘機猥褻部分提起第三審上訴，經本院以111 年度台上字第
    2102號判決從程序駁回），以有刑事訴訟法第420 條第1 項
    第6 款所定情形，聲請再審。原裁定以抗告人雖以其於原審
    法院判決後，已與代號AE000-A108218 之告訴人（人別資料
    詳卷，下稱A 女）於臺灣桃園地方法院達成民事和解，當庭
    交付新臺幣40萬元，A 女亦同意原諒抗告人，表示不再追究
    任何法律責任，有和解筆錄及聲明書可證。又抗告人現任職
    於岱禹創新資訊實業社，有在職證明書可考。其經此教訓，
    當知警惕，應無再犯之虞，所處徒刑以暫不執行為適當，請
    求從輕量刑，併予宣告緩刑。然查抗告人事後有無賠償A 女
    或與A 女達成民事和解、A 女就本案所為之陳述意見及宣告
    緩刑與否，均屬量刑審酌事項，係事實審法院刑罰裁量權行
    使當否之範疇，並未涉及罪名變更或法定免除其刑，無礙抗
    告人所犯刑法第225 條第2 項乘機猥褻罪名之成立，核與刑
    事訴訟法第420 條第1 項第6 款之要件不合，自不得據以聲
    請再審。因認抗告人聲請再審，顯無理由。其聲請停止刑罰
    之執行，亦無所據，而予駁回。並敘明無通知抗告人到場陳
    述意見之必要。經核於法尚無違誤。
三、抗告人提起抗告，仍主張上開和解筆錄及聲明書，不論單獨
    或與先前之證據綜合判斷確實有動搖原判決所認定事實之確
    實性，而輕於原判決所為認定。又其任職岱禹創新資訊實業
    社，經此教訓，當知警惕，應無再犯之虞。原裁定徒以抗告
    人有無與A 女達成民事和解、A 女就本案之陳述意見及宣告
    緩刑與否，均屬量刑審酌事項，係事實審法院刑罰裁量權行
    使當否之範疇，駁回其再審之聲請，忽略再審制度係為發現
    真實，並追求具體公平正義之實現，避免冤獄之立法目的等
    語。
四、惟查：抗告人既不爭執原判決所認罪名，其有無與A 女達成
    民事和解，並賠償A 女，獲A 女原諒，及其有無工作，已知
    警惕等情，僅屬科刑時所應斟酌之情狀，不足使法院認其應
    受輕於原判決所認罪名之判決，顯不能據以聲請再審。原審
    未通知其到場陳述意見，即駁回其再審及停止刑罰執行之聲
    請，於法無違。抗告意旨置原裁定之論敘於不顧，就原裁定
    已說明之事項，依憑己見而為指摘，為無理由，應予駁回。
據上論結，應依刑事訴訟法第412 條，裁定如主文。
中    華    民    國   111    年    8     月    10    日
                  刑事第六庭審判長法  官  李  英  勇  
                                  法  官  洪  兆  隆  
                                  法  官  吳  冠  霆  
                                  法  官  邱  忠  義  
                                  法  官  楊  智  勝  
本件正本證明與原本無異
                                  書記官
中    華    民    國   111    年    8     月    11    日